臺灣臺南地方法院刑事判決　　　　　　　 99年度訴字第848號
公　訴　人　臺灣臺南地方法院檢察署檢察官
被　　　告　謝忠憲
選任辯護人　李宗貴律師
　　　　　　劉玟欣律師
被　　　告　陳冠政
選任辯護人　熊家興律師
　　　　　　李國禎律師
被　　　告　胡銘銓
　　　　　　李建男
　　　　　　劉明學
上列被告等因偽造文書等案件，經檢察官提起公訴（98年度偵字
第13423號），被告等於準備程序期日均就被訴事實為有罪之陳
述，本院合議庭裁定由受命法官獨任進行簡式審判程序後，檢察
官聲請改依協商程序而為判決，本院判決如下：
    主  文
謝忠憲故買贓物，處有期徒刑月，如易科罰金，以新臺幣壹仟
元折算壹日；又犯行使偽造私文書罪，處有期徒刑月，如易科
罰金，以新臺幣壹仟元折算壹日。應執行有期徒刑肆月，如易科
罰金，以新臺幣壹仟元折算壹日。
陳冠政故買贓物，處有期徒刑月，如易科罰金，以新臺幣壹仟
元折算壹日，緩刑貳年。
胡銘銓共同故買贓物，處有期徒刑貳月，如易科罰金，以新臺幣
壹仟元折算壹日；又共同犯行使偽造私文書罪，處有期徒刑貳月
，如易科罰金，以新臺幣壹仟元折算壹日。應執行有期徒刑月
，如易科罰金，以新臺幣壹仟元折算壹日。
李建男共同故買贓物，累犯，處有期徒刑肆月，如易科罰金，以
新臺幣壹仟元折算壹日；又共同犯行使偽造私文書罪，累犯，處
有期徒刑肆月，如易科罰金，以新臺幣壹仟元折算壹日。應執行
有期徒刑陸月，如易科罰金，以新臺幣壹仟元折算壹日。
劉明學共同故買贓物，處有期徒刑月，如易科罰金，以新臺幣
壹仟元折算壹日；又共同犯行使偽造私文書罪，處有期徒刑月
，如易科罰金，以新臺幣壹仟元折算壹日。應執行有期徒刑肆月
，如易科罰金，以新臺幣壹仟元折算壹日，緩刑貳年。
    事實及理由
一、本件犯罪事實、證據及論罪法條，除關於犯罪事實部分「收
    購車牌號碼因肇事嚴重毀損難以修復之自用小客車（廠牌：
    BMW，顏色：白，年份1999，汽缸容量：2793CC）」應更正
    為「收購車牌號碼為3669-LW因肇事嚴重毀損難以修復之自
    用小客車（廠牌：BMW，顏色：白，年份1999，汽缸容量：2
    793CC）」；另補充「李建男曾於八十九年間因贓物等罪，
    經臺灣高等法院臺南分院以八十九年上易字第一四二一號判
    處應執行有期徒刑一年二月確定，於九十一年一月九日假釋
    出監，復因犯竊盜罪，經臺灣高等法院臺南分院以九十一年
    上易字第二六八號判處有期徒刑七月確定，經與上開罪刑定
    應執行刑有期徒刑一年六月，於九十五年二月二十一日縮刑
    期滿執行完畢（構成累犯）」外，其餘均引用起訴書之記載
    （如附件）。
二、本件經檢察官與被告五人及其辯護人於審判外達成協商之合
    意且被告五人均已認罪，其合意內容為：
  (一)被告謝忠憲願受科刑範圍為有期徒刑肆月，如易科罰金，以
    新臺幣壹仟元折算壹日之宣告。
  (二)被告陳冠政願受科刑範圍為有期徒刑月，如易科罰金，以
    新臺幣壹仟元折算壹日，緩刑貳年之宣告，並須自九十九年
    十一月二日起三十日內支付公庫新臺幣柒萬元。
  (三)被告胡銘銓願受科刑範圍為有期徒刑月，如易科罰金，以
    新臺幣壹仟元折算壹日之宣告。
  (四)被告李建男願受科刑範圍為有期徒刑陸月，如易科罰金，以
    新臺幣壹仟元折算壹日之宣告，並須自九十九年十一月二日
    起三十日內支付公庫新臺幣壹拾萬元。
  (五)被告劉明學願受科刑範圍為有期徒刑肆月，如易科罰金，以
    新臺幣壹仟元折算壹日，緩刑貳年之宣告，並須自九十九年
    十一月二日起貳個月內支付公庫新臺幣壹拾萬元。
    經查，上開協商合意並無刑事訴訟法第四百五十五條之四第
    一項所列情形之一，檢察官聲請改依協商程序而為判決，本
    院爰不經言詞辯論，於協商合意範圍內為協商判決，合予敘
    明。
三、依刑事訴訟法第四百五十五條之四第二項、第四百五十五條
    之八、第四百五十五條之十一第二項、第四百五十四條，刑
    法第二十八條、第二百十六條、第二百二十條第一項、第二
    百十條、第三百四十九條第二項、第四十七條第一項、第四
    十一條第一項前段、第五十一條第五款、第七十四條第一項
    第一款、第二項第四款，刑法施行法第一條之一，判決如主
    文。
四、附記事項：
  (一)被告陳冠政願支付公庫新臺幣柒萬元（業於九十九年十二月
    十五日履行完畢，有臺灣臺南地方法院檢察署自行收納款項
    統一收據一紙在卷足憑）。
  (二)被告李建男願支付公庫新臺幣壹拾萬元（業於九十九年十二
    月十五日履行完畢，有臺灣臺南地方法院檢察署自行收納款
    項統一收據一紙在卷足憑）。
  (三)被告劉明學願支付公庫新臺幣壹拾萬元（業於一百年一月十
    二日履行完畢，有臺灣臺南地方法院檢察署自行收納款項統
    一收據一紙在卷足憑）。
五、本判決除有刑事訴訟法第四百五十五條之四第一項第一款、
    第二款、第四款、第六款、第七款所定情形之一，或違反同
    條第二項規定者外，不得上訴。
六、如有上開可得上訴情形，得自收受判決送達之翌日起十日內
    ，向本院提出上訴書狀，上訴於第二審法院。
中    華    民    國    100    年    1    月    31    日
                  刑事第十庭    法  官  張瑛宗
以上正本證明與原本無異。
                                書記官  郭純瑜
中    華    民    國    100    年    1    月    31    日
附錄本案論罪科刑法條：
中華民國刑法第216條
（行使偽造變造或登載不實之文書罪）
行使第 210 條至第 215 條之文書者，依偽造、變造文書或登載
不實事項或使登載不實事項之規定處斷。
中華民國刑法第220條
（準文書）
在紙上或物品上之文字、符號、圖畫、照像，依習慣或特約，足
以為表示其用意之證明者，關於本章及本章以外各罪，以文書論
。
錄音、錄影或電磁紀錄，藉機器或電腦之處理所顯示之聲音、影
像或符號，足以為表示其用意之證明者，亦同。
中華民國刑法第210條
（偽造變造私文書罪）
偽造、變造私文書，足以生損害於公眾或他人者，處 5 年以下
有期徒刑。
中華民國刑法第349條
（普通贓物罪）
收受贓物者，處 3 年以下有期徒刑、拘役或 5 百元以下罰金。
搬運、寄藏、故買贓物或為牙保者，處 5 年以下有期徒刑、拘
役或科或併科 1 千元以下罰金。
因贓物變得之財物，以贓物論。